臺灣臺中地方法院刑事判決　　　　　　 100年度易字第2013號
公　訴　人　臺灣臺中地方法院檢察署檢察官
被　　　告　林義哲
上列被告因竊盜案件，經檢察官提起公訴（100年度偵字第11356
號），被告於準備程序中就被訴事實為有罪之陳述，本院於聽取
當事人之意見後，裁定改以簡式審判程序審理，判決如下：
    主    文
林義哲竊盜，累犯，處有期徒刑拾月。
    犯罪事實及理由
一、犯罪事實：林義哲曾於民國83年間，因違反麻醉藥品管理條
    例案件，經最高法院於85年2月28日，以85年度臺上字第940
    號刑事判決，分別判處有期徒刑 7月、2年6月確定；84年間
    ，因竊盜、槍砲彈藥刀械管制條例案件，經本院於85年12月
    28日，以 85年度訴緝字第968號刑事判決，分別判處有期徒
    刑 10月、8月確定；84年間，因肅清煙毒條例案件，經臺灣
    高等法院臺中分院於84年11月16日，以84年度上訴字第2671
    號刑事判決，判處有期徒刑3年1月確定，嗣經法院就上開有
    期徒刑，定其應執行之刑為有期徒刑 7年確定；84年間，因
    違反麻醉藥品管理條例案件，經臺灣桃園地方法院於 86年7
    月 1日，以86年度易緝字第46號刑事判決，判處有期徒刑10
    月確定；85年間，因肅清煙毒條例、偽造文書案件，經本院
    於86年6月26日，以86年度訴字第511號刑事判決，分別判處
    有期徒刑3年6月、4月確定，嗣經法院就上開3個有期徒刑，
    定其應執行之刑為有期徒刑4年4月確定，林義哲接續執行上
    開有期徒刑 7年、4年4月，於89年12月14日假釋出監，刑期
    至96年10月22日期滿。惟林義哲於假釋期間之93年間，因持
    有第一、二級毒品案件，經本院於93年11月17日，以93年度
    中簡字第 2852號刑事簡易判決，分別判處有期徒刑4月、拘
    役 59日確定；同年間，因竊盜案件，經本院於94年3月21日
    ，以93年度易字第2118號刑事判決，判處有期徒刑 2年確定
    ；93年間，因偽造文書案件，經本院於 94年3月25日，以93
    年度中簡字第2855號刑事簡易判決，判處有期徒刑 3月確定
    。嗣經撤銷假釋及減刑，經本院以96年度聲減字第4263號刑
    事裁定，就上開有期徒刑7月、10月、8月、3年1月、10月、
    3年6月、4月、4月、3月，分別減為有期徒刑 3月又15日、5
    月、4月、1年6月又15日、5月、1年9月、2月、2月、1 月又
    15日，並與上開有期徒刑 2年6月、2年，分別定其應執行之
    刑為有期徒刑2年8月、3年9月、2年2月確定，林義哲入監接
    續執行上開有期徒刑，於98年7月3日假釋出監，刑期至98年
    8 月21日期滿，以已執行完畢論。詎林義哲猶不知悛悔警惕
    ，復意圖為自己不法之所有，於99年10月16日中午某時許，
    在臺中市○區○○路 282號前，以自備之鑰匙打開車門後發
    動電門之方式，竊取林貴琴所有供其子丁俊夫管領使用，而
    停放路旁之車號 NY-9465號自用小客車，得手後供己代步使
    用。嗣於同日晚上10時許，將該車棄置在臺中市○區○○街
    與大公街口後逃逸。適丁俊夫於同日晚上 7時許發現車輛失
    竊後報警處理，復於同日晚上11時30分許自行尋獲該遭林義
    哲任意棄置的車輛，經警採集車上所留指紋 3枚，送往內政
    部警政署刑事警察局鑑定結果，發現與該局檔存林義哲指紋
    卡左食指、右小指、右食指指紋相符，因而循線查悉上情。
二、本案證據：
（一）被告林義哲於警詢、檢察官偵查及本院行準備程序及審理
      時之自白。
（二）證人即丁俊夫於警詢時之證詞。
（三）內政部警政署刑事警察局100年1月28日刑紋字第10000094
      67號鑑定書（指紋鑑定）、林義哲指紋卡片、刑事案件證
      物採驗紀錄表、刑案現場採證相片。
三、核被告林義哲所為，係犯刑法第320條第1項之竊盜罪。被告
    有犯罪事實欄所記載之刑事前案紀錄，其入監接續執行該有
    期徒刑後，於 98年7月3日假釋出監，刑期至98年8月21日期
    滿，以已執行完畢論等情，有臺灣高等法院被告前案紀錄表
    在卷可稽，被告前受有期徒刑執行完畢，5 年以內故意再犯
    本件有期徒刑以上之罪，為累犯，爰依刑法第 47條第1項規
    定加重其刑。
四、爰審酌被告林義哲已有麻藥、竊盜、槍砲、煙毒等多項刑事
    前案紀錄，其於前案執行完畢後，旋即再犯多項毒品及竊盜
    犯罪等情，有臺灣高等法院被告前案紀錄表在卷可稽，堪認
    其品行不佳，且無悛悔向上之心，並斟酌被告並非無工作能
    力，卻不思以正當途徑掙取金錢，滿足個人物質需求，犯罪
    動機及目的均非良善，尤以其已有多次竊盜之刑事前案紀錄
    於本案再犯竊盜犯行，並於犯後任意丟棄竊得之車輛，使失
    主必須耗費極大的人力及物力，始能自行尋獲失竊的車輛，
    足見其極不尊重他人之財產權，惡性非輕，惟考量被告犯後
    業已坦承犯行之態度等一切情狀，量處如主文所示之刑，以
    示懲儆。
五、被告林義哲用以行竊上開自用小客車的自備鑰匙 1支，固為
    被告所用，供犯竊盜罪所用之物，然上開自備鑰匙既未經扣
    押在案，又非違禁物，為免日後執行之困難，爰不為沒收之
    諭知，附此說明。
六、依刑事訴訟法第273條之1第1項、第299條第1項前段、第310
    條之2、第454條第1項，刑法第320條第1項、第47條第1項，
    刑法施行法第1條之1第1項、第2項前段，判決如主文。
中    華    民    國   100    年    8     月    17    日
                  刑事第二庭  法  官  陳  得  利
以上正本證明與原本無異。
如不服本判決應於收受判決後10日內向本院提出上訴書狀，並應
敘述具體理由；其未敘述上訴理由者，應於上訴期間屆滿後20日
內向本院補提理由書（均須按他造當事人之人數附繕本）「切勿
逕送上級法院」。
                              書記官  王  嘉  麒
中    華    民    國   100    年    8     月    17    日
附錄本案論罪科刑法條全文：
中華民國刑法第320條第1項
意圖為自己或第三人不法之所有，而竊取他人之動產者，為竊盜
罪，處5年以下有期徒刑、拘役或5百元以下罰金。
中華民國刑法施行法第1條之1
中華民國94年1月7日刑法修正施行後，刑法分則編所定罰金之貨
幣單位為新臺幣。
94年1月7日刑法修正時，刑法分則編未修正之條文定有罰金者，
自94年1月7日刑法修正施行後，就其所定數額提高為30倍。但72
年 6月26日至94年1月7日新增或修正之條文，就其所定數額提高
為3倍。